【裁判字號】    92,上易,2314
【裁判日期】    921105
【裁判案由】    竊盜
【裁判全文】
臺灣高等法院刑事判決                          九十二年度上易字第二三一四號
    上  訴  人
    即  被  告  戊○○
                乙○○
右上訴人，因竊盜案件，不服臺灣板橋地方法院九十二年度易字第一七０七號，中華
民國九十二年七月二十五日第一審判決（起訴案號：臺灣板橋地方法院檢察署九十二
年度偵字第九一五一號），提起上訴，本院判決如左：
        主  文
上訴駁回。
      事實及理由
一、本案經本院審理結果認第一審以被告戊○○、乙○○共同踰越牆垣帶兇器竊盜
    ，各處有期徒刑七月，其認事用法，均無不合，量刑亦稱妥適，應予維持，並引
    第一審判決書記載之事實、證據及理由（如附件）。
二、訊據上訴人即被告戊○○、乙○○均矢口否認竊盜犯行，戊○○辯稱伊以為軍方
    搬遷後因無人管理，始進入撿拾破銅爛鐵，無行竊之犯意，並請求傳訊房東丁福
    順作證。乙○○辯稱因交友不慎為戊○○所拖累，並請求傳訊證人即警員林明德
    、拆除大隊組長林文能、丁○○及鄰居丙○○，證明該地已拆除及未與戊○○前
    去圍牆云云。經查警員甲○○及台北縣政府工務局技工丁○○，固到庭結證運輸
    兵學校已沒在使用等語，惟查：位於台北縣土城市○○路○段四十九號處，之前
    係屬運輸兵學校為軍事機關，現已為台北縣政府管理，並歸劃為科技園區。縱運
    輸兵學校內人員早已搬遷至他處，惟其內之設施、裝備等器材（含鋁門窗、
    鋁片等）並非係他人丟棄之物，仍為管理機關台北縣政府所有，此為眾所周知之
    事，於外觀上自不可能誤認運輸兵學校係屬荒廢，其內之設施、裝備等器材係屬
    他人丟棄，任由他人撿拾之理！再被告乙○○至運輸兵學校時，既已目睹共同被
    告戊○○踰越圍牆進入運輸兵學校內，而該處為軍事機關並非共同被告戊○○居
    內，便於共同被告戊○○騎乘，找尋竊取之目標，甚而在外等候，俟共同被告戊○○竊得鋁門窗及鋁片後，再將竊得之物品搬至共同被告戊○○騎乘之機車上，
    是被告二人共同竊盜之意，至為灼然。證人甲○○、丁○○於本院所為陳述尚不
    能為被告有利之認定。至證人丁福順、丙○○經傳喚未於審判期日到庭，另證人
    林文能，本院認本件事證既明，均無再行傳訊之必要。被告所辯均無可採，其上
    訴為無理由，應予駁回。
三、被告戊○○、乙○○經合法傳喚無正當理由不到庭，爰不待其陳述逕行判決。
據上論結、應依刑事訴訟法第三百六十八條、第三百七十三條、第三百七十一條判決
如主文。
本案經檢察官張啟彬到庭執行職務。
中      華      民      國    九十二    年     十一     月      五      日
                              臺灣高等法院刑事第十九庭
                                  審判長法  官  許  國  宏
                                        法  官  林  勤  純
                                        法  官  洪  光  燦
右正本證明與原本無異。
不得上訴。
                                        書記官  陳  玉  嬋
中      華      民      國    九十二    年     十一     月      六      日
附錄：本案論罪科刑法條全文
刑法第三百二十一條
犯竊盜罪而有左列情形之一者，處六月以上、五年以下有期徒刑：
一  於夜間侵入住宅或有人居住之建築物、船艦或隱匿其內而犯之者。
二  毀越門扇、牆垣或其他安全設備而犯之者。
三  攜帶兇器而犯之者。
四  結夥三人以上而犯之者。
五  乘火災、水災或其他災害之際而犯之者。
六  在車站或埠頭而犯之者。
前項之未遂犯罰之。


司法院資訊處製作；財團法人民間司法改革基金會備份。
